【裁判字號】    95,聲,218
【裁判日期】    950216
【裁判案由】    返還提存物
【裁判全文】
臺灣臺北地方法院民事裁定               95年度聲字第218號
聲  請  人  忠冠建設開發股份有限公司
法定代理人  乙○○
相  對  人  甲○○
上列當事人間返還提存物事件，本院裁定如下：
    主  文
聲請駁回。
聲請程序費用由聲請人負擔。
    理  由
一、聲請意旨略以：相對人請求鈞院返還擔保物事件雖經最高法
    院駁回聲請人之再抗告確定，然最高法院漏未置理司法院（
    76 ）秘台廳（一）字第1743號函釋，是否排除訴訟上和解
    之適用，顯屬違誤，聲請人近日將聲請大法官會議解釋，足
    證本件不應准許相對人取回提存金，始符法制。而兩造於臺
    灣高等法院90年重上字第239號案件之和解確有瑕疵，尚未
    生效，已遭最高法院發回臺灣高等法院審理中，足見該和解
    筆錄之效力仍未確定，爰請求鈞院禁止相對人取回88年存字
    第5422號、89年存字第2578號提存金共1500萬元。
二、經查，相對人以兩造業於臺灣高等法院90年重上字第239號
    案件中成立訴訟和解，聲請人已同意相對人取回擔保之提存
    金新台幣（以下同）200萬元、1300萬元為據，請求本院返
    還擔保金事件，業經本院93年聲字第188號、臺灣高等法院
    93年抗字第1828號、最高法院93年台抗字第763號、臺灣高
    等法院93年抗更（一）字第22號、最高法院94年台抗字第
    169 號、臺灣高等法院94年抗更（二）字第9號、最高法院
    94年台抗字第1103號裁定確定，准由相對人取回上開提存金
    在案，則聲請人在該裁定中爭執另一和解人坡心商業股份有
    限公司之法定代理人林樹賢有無合法代理權一節，已告確定
    ，本院不再審酌。次按，和解成立者，與確定判決有同一之
    效力。和解有無效或得撤銷之原因者，當事人得請求繼續審
    判，民事訴訟法第380條定有明文。在法院繼續審判，將該
    和解變更以前，不得逕指和解無效，亦有最高法院78年度台
    上字第1120號判決可資參照。聲請人雖指稱臺灣高等法院90
    年重上字第239號和解有瑕疵，業經聲請繼續審判云云，惟
    至目前，上開和解尚未經判決變更，揆諸前揭判決意旨，其
    和解仍屬有效，聲請人指謫和解尚未生效，即屬無據，則相
    對人爰引有效之和解筆錄，請求本院返還其提存金，自有理
    由，聲請人請求禁止相對人取回提存金1500萬元，並無理由
    ，應駁回之。
三、依民事訴訟法第95條、第78條裁定如主文。
中    華    民    國    95    年    2     月    16    日
                  民事第五庭    法  官  林鳳珠
以上正本係照原本作成
如不服本裁定應於送達後10日內向本院提出抗告狀，並繳納抗告
費新臺幣1,000元
中    華    民    國    95    年    2     月    16    日
                                書記官  曾寶生


司法院資訊處製作；財團法人民間司法改革基金會備份。
